【裁判字號】    92,易,335
【裁判日期】    920514
【裁判案由】    傷害
【裁判全文】
臺灣屏東地方法院刑事判決                          九十二年度易字第三三五號
    公  訴  人  臺灣屏東地方法院檢察署檢察官
    被      告  乙○○
右列被告因傷害案件，經檢察官提起公訴（九十二年度調偵字第六七號），本院判決
如左：
     主  文
乙○○傷害人之身體，處拘役伍拾伍日，如易科罰金，以參佰元折算壹日。
     事  實
一、乙○○因懷疑甲○○向屏東縣政府環保局檢舉其於空地上堆置雜物、污染環境，
    乃於民國九十一年六月十五日下午五時三十分許，前往甲○○位於同縣竹田鄉○
    ○村○○路七七號住處前，找甲○○理論，因甲○○極力否認，乙○○氣忿難忍
    ，竟基於傷害之犯意，回身至車內取出其所有之鋁棒一支（未扣案），持以朝甲
    ○○之頭部接續毆打，雖甲○○基於本能，迅速抬起右手抵擋，並隨手拾起鐵管
    一支加以防衛（甲○○正當防衛部分業經不起訴處分確定），仍受有左額部瘀血
    傷三公分、左顴部擦傷０點二公分及右前臂擦傷一公分之傷害。
二、案經甲○○訴由屏東縣警察局潮州分局報請臺灣屏東地方法院檢察署檢察官偵查
    起訴。
     理  由
一、被告乙○○於本院審理時經傳未到，惟其對右揭事實，於警、偵訊時除辯稱：係
    甲○○先徒手打伊，伊才會去拿球棒來打他云云外，餘均坦承不諱。經查，前開
    事實，迭據告訴人甲○○於警偵訊及本院審理時指述甚詳，核與被告上述自白不
    諱部分內容，及證人丙○、溫淑惠於警、偵訊時之證述情節相符，復有診斷證明
    書一紙附卷可稽，堪認與事實相符，應可採為被告論罪科刑之依據。被告前詞所
    辯，無非推諉，不可採信，事證明確，被告犯行已堪認定。
二、核被告所為係犯刑法第二百七十七條第一項傷害罪。爰審酌被告與告訴人間之關
    係、告訴人所受傷勢之程度，及被告犯罪後，未完全坦承犯行，態度不佳，且至
    今未予告訴人為任何形式之賠償等一切情狀，量處如主文所示之刑，並諭知易科
    罰金之折算標準。被告所有供犯罪所用之鋁棒一支，因未扣案，為免將來執行之
    困難，爰不併予宣告沒收，附此敘明。
三、被告經合法傳喚，無正當理由不到庭，本院認本件係應科處拘役之案件，爰不待
    其陳述逕行判決。
據上論斷，應依刑事訴訟法第二百九十九條第一項前段、第三百零六條，刑法第二百
七十七條第一項、第四十一條第一項前段，罰金罰鍰提高標準條例第一條前段、第二
條，判決如主文。
本案經檢察官陳新君到庭執行職務。
中      華      民      國      九十二      年     五     月    十四    日
                                      臺灣屏東地方法院刑事第一庭
                                          審判長法  官  潘正屏
                                                法  官  包梅真
                                                法  官  林世民
右正本證明與原本無異。
如不服本判決應於收受本判決後送達後十日內向本院提出上訴書狀，其未敘述上訴理
由者，並得於提起上訴後十日內向本院補提理由書狀（均須按他造當事人之人數附繕
本 ）「切勿逕送上級法院」
                                                書記官  薛慧茹
中      華      民      國      九十二     年     五     月    十四    日
附錄論罪科刑法條：
中華民國刑法第二百七十七條第一項：
傷害人之身體或健康者，處三年以下有期徒刑、拘役或一千元以下罰金。


司法院資訊處製作；財團法人民間司法改革基金會備份。
